Matteo Turco

Nationality: Italian Date of birth: 09/03/1999 Place of birth: Castano Primo, Italy Gender: Male

Complex Service Complex Service Serv

in LinkedIn: Matteo Turco

• Home: marsala 3, 20022 Castano Primo (Italy)

ABOUT ME

Sviluppatore C# con oltre 3 anni di esperienza specializzato nello sviluppo in Unity 3D per applicazioni VR, giochi , applicazioni mobile , simulazioni e ambienti 3D interattivi. Ho lavorato su progetti complessi in ambito formativo, industriale e ludico, con particolare attenzione all'ottimizzazione delle performance, alla compatibilità multipiattaforma (Android, VR, WebGL) e all'esperienza utente.

WORK EXPERIENCE

Unity Developer C#

CGM VERSE - Fabrizio Maiocco [01/01/2023 - Current]

City: Torino | Country: Italy

- Utilizzo avanzato di **C#** in **Unity 3D** per lo sviluppo di esperienze **VR**, giochi e simulazioni.
- Esperienza con GitLab per controllo versione, merge e gestione dei conflitti.
- Sviluppo di un simulatore VR per carrelli elevatori e spostamento bancali con: → Multiplayer tramite Photon Realtime → Chat vocale tra istruttore e studente → Salvataggio punteggi su database
- **App Android** per arredamento stanze 3D: → **Firebase** per salvataggio → Posizionamento e rotazione oggetti → Importazione di modelli 3D personalizzati
- **Simulatore VR** per cantiere edile: → Interazione con strumenti (asfalto, cemento, pittura...) → Tutorial interattivi per formazione pratica → possibilità di afferrare e posizionare vari oggetti (Assi, chiodi, ecc)
- Piattaforma virtuale 3D (WebGL, Android, VR): → Avatar con Ready Player Me → Interazione multiplayer con
 Photon → Cinemachine per controllo camera → Chat vocale e testuale, salvataggio su Firebase → Uso di Ass
 etBundles per caricamento dinamico delle scene →
- Funzionalità avanzate: → Sistema di dialogo con NPC → Inventario utente, gestione profili e login multipiattaforma → Interazioni tramite XR Controller per interazioni VR (Interazione UI tramite Ray controller, interazione di oggetti tramite Grab controller, Fullbody tracking per avere un avatar che segue i movimenti dell'utente, tracking delle mani per uso dell'applicativo senza controller), compatibilità Android con Touch controller per gestire gli input → Condivisione schermo con Agora → caricamento di dati tramite Web socket → Gestione della tastiera virtuale per VR
- Ottimizzazione delle performance e debugging continuo
- Utilizzo di una progettazione **Agile** tramite Task da completare

C# .Net Developer

REPLY Michele Bruno [04/06/2022 – 01/01/2023]

City: Milano | Country: Italy

Esperienza su progetti C# .NET e settore assicurativo/bancario

- Utilizzo di **C# .NET** per lo sviluppo e la manutenzione di applicativi bancari e gestionali per polizze assicurative.
- Attività di **testing** per identificare e segnalare bug tramite portale dedicato, con comunicazione strutturata verso il team di sviluppo.
- **Traduzione e aggiornamento** di componenti legacy in C# per migliorarne l'efficienza e la compatibilità con sistemi moderni.
- Attività di **help desk tecnico**, gestione ticket e assistenza utenti su problematiche applicative.
- Analisi di **errori nei database** tramite SQL, con esecuzione di query per identificare, correggere e documentare anomalie nei dati.
- Verifica e manutenzione delle **polizze assicurative**, con utilizzo di strumenti specifici per la **validazione e l'integrità dei dati**.

- Attività di **debugging continuo** tramite **Visual Studio**, con utilizzo del debugger integrato per la risoluzione di malfunzionamenti e comportamenti anomali dell'applicativo.
- Collaborazione interfunzionale tra team di sviluppo, QA e supporto per garantire un ciclo di vita software efficiente e stabile.

C# Developer

Stage Tethasolutions IT Services Srl [01/01/2018 - 03/04/2018]

City: Busto Arsizio | Country: Italy

Stage come C# developer

Tecnico assistenza informatica

Stage Vanoni [12/03/2017 – 16/06/2017]

City: Milano | Country: Italy

Stage come tecnico dell'assistenza informatica (assemblaggio desktop pc)

EDUCATION AND TRAINING

Attestato corso programmazione videogiochi Event Horizon Event

Horizion School [02/09/2018 - 06/06/2021]

City: Milano | Country: Italy | Website: https://www.eventhorizonschool.com/

Attestato corso Game Programming Unity Event Horizon Event Horizion School (Durata 3 anni)

- Lezioni Programmazione Unity 3d con insegnante con molte anni di esperienza alle proprie spalle
- Esperienza di progetti di lunga durata (1 anno) con un team con 20 persone da completare entro la scadenza
- Lezione sui vari pattern di programmazione utilizzati
- Utilizzo costante di unity con le sue varie versioni
- Utilizzo Visual studio e GIt per la scrittura e gestione del codice

Attestato corso programmazione C# .NET

CGM Consulting [03/03/2022 – 08/05/2022]

City: Milano | Country: Italy | Website: https://cgmconsulting.it/corsi/corso-c-net-gratuito-248-ore-marzo-2022/

240 ore di programmazione C# su .NET Framework + 4h sicurezza + 4h diritti e doveri lavoratori somministrati

- Programmazzione ad oggetti
- Azure devs devops
- Pattern di programmazione
- Code controll
- Web API
- Database

Diploma "INFORMATICA E TELECOMUNICAZIONI", Programmazione informatica, applicazioni specifiche

I.T.I.S "FACCHINETTI Castellanza [01/09/2013 – 03/07/2018]

City: Castellanza | Country: Italy | Website: https://isisfacchinetti.edu.it/

LANGUAGE SKILLS

Mother tongue(s): Italian

Other language(s):

English

LISTENING B2 READING B2 WRITING B2

SPOKEN PRODUCTION B2 SPOKEN INTERACTION B2

Levels: A1 and A2: Basic user; B1 and B2: Independent user; C1 and C2: Proficient user

SKILLS

C# / database / Unity (digital game creation systems) / Virtual Reality / Pattern Programming / SQL / C++ / use object-oriented programming / Version Control System (Git) / Visual Studio

PRIVACY

Autorizzazione dati privacy

Autorizzo il trattamento dei miei dati personali ai sensi del Regolamento (UE) 2016/679 (GDPR) per le finalità di selezione e valutazione della candidatura

Molleo turco